臺灣臺北地方法院刑事判決　　　　　　　　　　　　　九十年度訴字第一二九號
　　公　訴　人　臺灣臺北地方法院檢察署檢察官
　　被　　　告　丁○○○
　　　　　　　 (即徐金娣)
　　選任辯護人　陳棋銘
右列被告因偽造文書案件，經檢察官提起公訴（八十九年度偵字第八三五八號），本
院判決如左：
    主      文
丁○○○連續行使偽造私文書，足以生損害於他人，處有期徒刑玖月。
如附表所示偽造署押、印章、印文均沒收。
    事      實
一、丁○○○原係創景國際股份有限公司（已解散、停業）下游廠商兼業務員，於民
    國八十七年四月間向庚○○聲稱可代向甲○○○○行辦理信用卡，庚○○因於其
    提出之中興銀行信用卡申請書（其上併載創景公司專用）左側基本資料欄上填載
    姓名、出生年月日及國民身分證字號後，連同申請信用卡所需資料如身分證影本
    等交付予丁○○○，旋其即於同年五月間向庚○○訛稱信用卡之申請未獲准許云
    云（實則並未提出申請）。詎丁○○○竟基於意圖為自己不法所有及行使偽造私
    文書之概括犯意，於八十七年六月初，利用不知情不詳姓名成年人偽簽庚○○姓
    名及偽填庚○○任職商號、所得（如後述）並聯絡人為丙○○、癸○○等資料於
    該信用卡車請書後，將之與其和從事業務之人即飛訊實業社負責人辛○○共同明
    知庚○○未在該商號任職，竟偽造庚○○於八十六年度任職該商號及年薪所得新
    台幣（下同）卅六萬五千元之不實所得扣繳暨免扣繳憑單之業務上作成文書，送
    交由不知情創景公司職員戊○○轉交中興銀行詐請信用卡，而予行使，旋因中興
    銀行以擔保不足而依申請書上記載庚○○聯絡電話（０六）0000000（實
    際上為丁○○○租用電話）通知應補送連帶保證書以補足擔保，丁○○○即利用
    不知情不詳姓名成年人偽刻乙○○印章蓋印於信用卡連帶保證書上，及利用不知
    情不詳姓名成年人於該連帶保證書上偽簽乙○○姓名並偽填乙○○住家地址、電
    話（０六）0000000（實際上為丁○○○租用）任職商號等資料（詳如後
    述），將之及乙○○於八十五年間委託其向中國信託商業銀行申請信用卡而交付
    之身分證、土地、建物所有權狀（均影本）等證明文件持送中興銀行，而予行使
    ，致使中興銀行誤認係庚○○申請信用卡及乙○○同意任其連帶保證人而核准其
    申請並發予信用卡，均足生損害於庚○○、乙○○及中興銀行核發信用卡之正確
    性。丁○○○於八十七年六月間詐得庚○○名義信用卡並偽簽庚○○姓名於其上
    後，即分別於附表編號四所示時間，連續持該信用卡以偽簽庚○○姓名於簽帳單
    之施詐方式，向如附表編號四所示商號購貨得逞，嗣因丁○○○積欠貨款未付，
    中興銀行向庚○○追償無而於八十八年十一月九日通知乙○○連帶給付截至八
    十八年十月底積欠之四萬零二百七十六元，乙○○始知上情，亦足生損害於庚○○及中興銀行管理之正確性。
二、案經被害人乙○○訴由台灣台南地方法院檢察署檢察官呈請臺灣高等法院檢察署
    核轉台灣台北地方法院檢察官偵查起訴。
    理      由
一、訊據被告丁○○○矢口否認有何犯行，辯稱：伊之甚多客戶皆知（０六）000
    0000、0000000號電話係其所有使用者，因其於八十六年底即移居台
    北市工作，或係有人利用該二支電話犯罪使其受不白之冤，且其從未使用信用卡
    ，其並未犯罪云云。其選任辯護人則以：被告於八十五年間在台南市○○路○段
    十七號一樓開設名威生活館，販賣日常生活用品，其中淨水器雖係創景國際公司
    委託被告代為銷售，但被告並非該公司業務員，因告訴人乙○○及證人庚○○皆
    係被告之經常客戶，故渠等於八十五年八月間分別請被告代向中國信託商業銀行
    申辦信用卡，嗣僅乙○○辦成信用卡，庚○○未辦成，而當時渠等交付予被告之
    乙○○身分證影本、土地及建物所有權狀影本，和庚○○身分證影本，被告全檢
    附於申請書交付予該銀行職員莊輝宏辦理信用卡，故庚○○於八十七年六月間向
    中興銀行申辦信用卡，並非被告所為；又中興銀行信用卡申請書及連帶保證書上
    筆跡均非被告書寫，請送鑑定即明，而該保證書所載乙○○住家地址台南市○○
    路一三四號九樓之六，與被告住家地址同上號九樓之十四亦有差異，苟係被告犯
    罪，焉會填寫與被告有關之電話號碼及地址於該二文書上，使自陷被查獲之危險
    ？且乙○○和庚○○所言甚多不實，前後供詞亦相矛盾。等為被告辯護。
二、經查：上開事實，業據告訴人指訴歷歷，核與證人吳明、庚○○、戊○○、丙○○、癸○○、壬○○、己○○分別於偵審時供述情節大致相符，且有中興銀行
    信用卡申請請書（併載有創景公司專用）連帶保證書、庚○○、乙○○身分證影
    本、土地、建物所有權狀、飛訊實業社即辛○○出具財政部台灣南區國稅局各類
    所得扣繳暨免扣繳憑單（台南地檢偵卷九至十四頁）中興銀行於八十八年十一月
    九日致乙○○催繳函中華電信台南營運處催促被告繳納0000000電話費通
    知單（同卷十九至廿一頁），中華電信股份有限公司台灣南區電信分公司台南營
    運處八十九年三月三十日南服一字第八九Ｃ０六００一五九號函、市內電話業務
    申請書、（同卷六二至六五頁）、庚○○戶籍資料（台北地檢偵卷八頁）、中國
    信託銀行乙○○信用卡申請書（本院卷(一)四二頁）、財政部台灣南區國稅局台南
    市分局函及附件、財政部台灣南區國稅局核發飛訊實業社即辛○○八十六年度營
    利事業所得稅核定通知書及飛訊實業社八十六年度營利事業所得稅結算申報書、
    資產負債表（同卷一二０至一二三頁）、台南市稅捐稽征處函及附件飛訊實業社
    設立登記暨停業申請書（同卷一五二至一五四頁）、庚○○名義之中興銀行信用
    卡消費明細（同卷一五五至一五九頁）、中華電信股份有限公司台南營運處及附
    件電話客戶資料（同卷一六九、一七０頁、二三六、二三七頁）中國信託商業銀
    行陳報狀（同卷一七二至一七五頁）、新象企業社、飛訊實業社、名威生活館營
    利事業登記抄本（同卷一七八、一八二、一八三頁）、內政部警政署九十一年四
    月十日警署資字第０九一００五四七六七號函及附件庚○○入出境資料（本院卷
    二）等在卷可稽，且：
  (一)被告於九十年三月九日本院初訊時供明其係創景公司之業務員，其自偵查起至審
    結時止均是認（０六）0000000、0000000電話始終為其所租用無
    訛。而創景公司（已解散、停業）於八十七年間係經營健康食品、臉部保養品、
    清潔用品、皮件、服飾、ＶＣＰ飲（淨）水機等產品直銷業務公司，業據證人即
    當時員工戊○○及己○○分於九十年九月廿七日、九十一年四月十八日本院庭詢
    時證述明確，證人庚○○於九十一年三月廿八日庭詢時亦證實被告當時在台南市
    ○○路開店賣健康食品，被告則是認係賣洗衣粉、化粧品之類產品，其於九十年
    四月十三日具狀述明販賣洗衣粉、化粧品、淨水器．．．等產品，是其所販賣產
    品係屬創景公司直銷之部分產品，其稱係創景公司下游（線）廠商及業務員，核
    屬真實，故其事後翻異前供，謂非創景公司業務員，殊無足取。復觀諸證人戊○○於九十年九月廿七日到庭結證：
    「我們公司有與中興銀行定合約，我們公司下面有很多會員，由下面的會員（線
    頭）收取資料後交給我，我彙整核對無誤後，我就送去中興銀行，由他們依據申
    請書及保證書上所留的電話去徵信申請人及連帶保證人，這是銀行人員跟我說的
    ，我只是作書面方面的審查而已，所以我對這些申請案卷的內容我並不知道，線
    頭一定要是創景公司的會員，而且業績也要達到標準，才可以從事此工作，這些
    線頭拿了客戶填寫完畢的申請資料之後，再轉交給我審核，我審核過後才交給中
    興銀行，信用卡申請核准之後，信用卡有一定額度，持卡人不能刷超過，但銀行
    可以准其分期付款。如果不是我們的會員（線頭），這些信用卡的申請資料不可
    能交給我審核。」「持卡人庚○○一定要加入我們公司的會員才能透過我們公司
    申請到中興銀行的信用卡，入會人員並不一定要本人到我們公司，我們只審核資
    料而已，由銀行去對保，若會員信用卡卡費未繳，中興銀行會通知我們公司，我
    們公司會去催收。每月二十一日付的四千六百元部分，應該是銀行方面的固定扣
    款，亦即是向創景公司購貨的分期付款。」在卷；證人己○○於九十一年四月十
    八日到庭結證：
    「是的，我們創景公司當時有與中興銀行策略聯盟，當時我們櫃台有擺這類的申
    請書。創景國際公司的會員如果要以信用卡來購買產品，可以透過我們創景公司
    向中興銀行申請信用卡來刷卡。會員購買產品即使分期付款亦應將總金額一次刷
    卡繳清，再由銀行分期扣款，我們公司也有郵購的產品，也必須要刷卡，要有簽
    帳單。要透過我們公司向中興銀行申請信用卡必須是我們公司的會員，一般直銷
    業，其下線包括業務員都是該公司的會員，創景公司也是這樣。」在卷；其中除
    戊○○所謂庚○○係創景公司會員云云，因依被告陳明庚○○係其客戶及庚○○
    與創景公司毫無關係（詳後述）並庚○○於九十年一月卅一日到庭供明八十七年
    間從事電鍍機械工作，於九十一年三月二十八日庭詢時供陳其非創景公司之會員
    ，故其殊非創景公司會員，是戊○○此部分證言與事實未洽外，其餘供述與證人
    己○○證詞互核相符，再觀之實際情形，亦無扞格之處，即創景公司之會員（線
    頭）之客戶可委請該會員透過該公司向中興銀行申請信用卡，否則，庚○○既非
    創景公司之會員，充其量僅係販售該公司產品之被告之客戶而已，豈會有庚○○
    名義信用卡申得及積欠中興銀行四萬零二百七十六元未繳之情？
  (二)綜觀證人庚○○於九十一年三月二十八日本院審理時經檢察官及被告選任辯護人
    交互詰問時證述：其係於八十七年間因要出國到印尼而於出國前在被告開設在台
    南市○○路之名威生活館內填寫其姓名、出生年月日及身分證字號於被告交付其
    如卷附中興銀行信用卡申請書（併載創景公司專用）左側基本資料欄後連同郵局
    存摺、印章、身分證影本一併交予被告委託其申請信用卡，此外該信用卡申請書
    上其他記載均非其書寫，因其不知申辦程序且相信被告向其所言渠會負責辦理，
    故全交由被告辦理，其僅委請被告辦理一次信用卡申請而已，嗣被告告訴其信用
    卡未申請出來，其亦從未見過卷附乙○○連帶保證書，亦不認識乙○○等情；且
    經本院詢以：「經查0000000的電話是徐金娣的，你為何說是對面工廠的
    ？」證人庚○○答：「我當時確實有將對面工廠（按指信用卡申請書所載庚○○
    戶籍地址台南縣永康市○○村○○○街一六八號三樓對面工廠）的電話告訴丁○○○，但申請書上為何會留下0000000的電話，我不知道。當時我家並沒
    有電話。」而庚○○迄今唯一一次出國係於八十七年五月三日出境，同年月七日
    入境，有內政部九十一年四月十日警署資字第０九一００五四七六七號書函及附
    件庚○○入出境資料存卷可按，足證證人庚○○上開證述情節應屬真實可信，委
    無疑義。雖證人庚○○併供稱其於八十五、六年間搬至西螺後即未再碰見被告云
    云，惟其於八十七年六月五日被冒用申請中興銀行信用卡時，仍設籍於台南縣永
    康市○○村○○○街一六八號三樓，有當時被併附申請之身分證影本附卷可憑，
    （台南地檢偵卷十頁）其於八十九年四月十二日始遷籍至雲林縣二崙鄉○○村○○○○○路六五號之廿五，亦有戶籍資料在卷可證（台北地檢偵卷八頁）且其此
    項供述與前述其係於八十七年間因要出國印尼而於出國前在被告開設在台南市○○路之名威生活館內填寫姓名、出生年月日、身分證字號於被告交付其如卷附中
    興銀行信用卡申請書（併載創景公司專用）左側基本資料欄連同郵局存摺、印章
    、身分證影本一併交付予被告委託其申請信用卡等情不符，故其所為此項與事實
    未符之供述，容係因歷時已久而記憶有誤，本院綜合卷證資料，認其此之供述，
    與事實有間，顯難遽信，併此敘明。
  (三)告訴人乙○○於九十年三月七日到庭供稱：其於八十五年間書寫中國信託商業銀
    行信用卡申請書及將身分證、土地、建物所有權狀、房屋稅單（均影本）一併交
    予被告委託渠代向該銀行申得信用卡後，被告迄未將該等資料返還予其；卷附中
    興銀行信用卡連帶保證書上乙○○印文及字跡，非其所有印章，亦非其書寫；其
    係於八十八年十一月中旬收受中興銀行催討信用卡刷卡費四萬零二百七十六元，
    函件，始知被冒用當保證人，其至被告在台南市○○路住處，該公寓守衛（保全
    ）人員稱有甚多銀行信件寄給被告住處，當時亦見到寄予其及庚○○之信件皆寄
    至被告住處，都放在守衛室，其中有中華電信台南營運處寄給被告催繳0000
    000電話費通知單；因其個人資料只有被告才有，故其確定係被告持其資料去
    簽上開信用卡連帶保證書等情，並提出前開中興銀行催繳函及中華電信台南營運
    處催繳通知書為證；其於九十一年三月廿八日本院審理時經公訴人及被告選任辯
    護人交互詰問時復為相同之供述，並供陳其不知丙○○是新象企業社負責人，亦
    未曾在名威生活館任職，伊不知道中興銀行信用卡連帶保證書上何以會記載其係
    新象企業社已僱用二年之會計，年收入卅五萬元不實資料，而卷附之中國信託商
    業銀行信用卡申請書申請人職業資料欄記載告訴人任名威生活館會計助理十一個
    月，年收入三十萬等是被告教其如此記載等語。核與證人即台南市○○路大樓管
    理員壬○○於受本院囑託訊問之台灣台南地方法院（下稱台南地院）九十年十二
    月十八日經庭詢以：「乙○○於八十八年底八十九年間是否多次至台南市○○路
    一三四號社區並曾在櫃台看見有多件乙○○、庚○○及他人的信件寄至同號九樓
    之十四？你也曾跟乙○○說有很多銀行寄的信件也寄到該住址？後來那些信件做
    何處理？」答：「有壹個四、五十歲的女子不知道是不是乙○○，來櫃台問約二
    次，問徐金娣或庚○○（不確定）有沒有住在大樓裡，乙○○和庚○○的信都是
    寄到同號九樓之十四，信件也不少，我有跟那女子說很多銀行的信寄到那住址，
    信件我都把它放在該住戶的信箱，有一個大約四十八歲左右的女子來收信，可能
    是徐金娣。」並供證：被告住在同上號九樓之十四，約在八十九年六月間起未實
    際住該處，有時二、三個月返回繳納管理費及收信，如有限時掛號信伊即依被告
    之吩咐通知其具領；復經詢以：「是否確定是徐金娣？」答：「該女子收的信之
    信封上名字都是寫徐金娣。」之供述相符，是被告所辯其於八十六年底即至台北
    市工作，顯不足採，其於本院九十年五月卅日審理時當庭提出亞晨有限公司負責
    人陳錫暉同年月廿九日出具被告自八十七年二月二十八日起至九十年二月廿五日
    止任職該公司之證明（本院卷(一)一四八頁）乃屬臨訟偽造無疑。即被告亦是認於
    八十五年八月間收受乙○○身分證、土地、建物所有權狀（均影本）等資料及代
    向中國信託商業銀行申請信用卡無誤，並有該信用卡申請書在卷可查，可見告訴
    人之指述要無瑕疵應屬可信，至為明顯。
  (四)證人癸○○於台南地院九十年十月廿三日訊問時證稱：其不認識亦未聽過庚○○
    、乙○○及徐金娣，為何卷附庚○○中興銀行信用卡申請書會記載其為聯絡人，
    伊不清楚，其亦不知道何以其住處電話（０六）0000000記載於該申請書
    上，從未有人告知或詢及其任聯絡人之事，屬實。證人丙○○於同法院九十一年
    一月廿五日到庭供證：其係新象企業社負責人，於五、六年前設立後一年即停業
    ；其於五、六年前先認識徐金娣，乙○○和庚○○是徐金娣之朋友，惟其與徐金
    娣較熟識，而與庚○○、乙○○不太熟；其不知道是乙○○、庚○○分別依序向
    中國信託商業銀行、中興銀行申請信用卡之聯絡人，與渠等既無生意上往來，亦
    無互動關係，只見過渠等一、二次而已；乙○○從未在新象企業社任職；只有徐
    金娣知道其住處電話（０六）0000000（即信用卡申請書聯絡人丙○○聯
    絡電話），乙○○及庚○○不知道該電話；並進而補充證述：「徐金娣九十年下
    半年南下台南時有跟我提到登記我為信用卡聯絡人，好像跟人家有糾紛。」無訛
    ，核與告訴人乙○○及證人庚○○之指，證述情節相吻合，顯見本件庚○○申請
    中興銀行信用卡及乙○○任庚○○信用卡連帶保證人之事係被告所為，要無疑義
    。參以證人即中興銀行承辦本件信用卡申請之職員吳明於偵查中供明：「我們
    會依連帶保證書上之連帶保證人之所留之電話，與保證人連繫，確認無訛才會核
    章。本件用保證人乙○○之電話０六－0000000號與其本人聯絡，確認無
    訛後才核發信用卡。」無誤，（台南地檢偵卷五二頁）而該電話及000000
    0係被告所租用者，有中華電信股份有限公司台南營運處八十九年三月三十日南
    服一字第八九ｃ０六００一五九號函（同卷六二頁）九十年六月廿二日南服一（
    90）字第九０ｃ０六００四八九號函及附件電話客戶資料（本院卷(一)一六九、一
    七０頁），在卷可稽，亦為被告所是認，則中興銀行以電話0000000確認
    連帶保證人及以電話0000000（信用卡申請書上庚○○聯絡電話）確認申
    請人庚○○及核發信用卡，皆係由被告為之，要足認定；而中國信託商業銀行迄
    九十年六月廿七日止並無庚○○向該銀行申請信用卡資料，有該銀行於當日刑事
    陳報狀及附件綜合資料查詢表存卷可按（本院卷(一)一七二至一七五頁）；且飛訊
    實業社（庚○○信用卡申請書上記載任職商號）負責人辛○○於八十六年五月廿
    七日設立，於同年十一月七日停業，有飛訊實業社營利事業登記抄本附卷可憑（
    同卷一八二頁）復有台南市稅捐稽征處九十年五月廿九日南市稅工字第０六五０
    八三號函及附件飛訊實業社登記暨停業申請書共二份在卷可稽（同卷一五二至一
    五四頁），又飛訊實業社八十六年度營利事業所得稅結算申報書及資產負債表各
    科目均載為零，經財政部台灣省南區國稅局核定其營利事業所得稅通知書記載其
    營業及非營業並核定稅額均為零（同卷一二０至一二三頁）可證，是其出具卷附
    所得稅扣繳暨免扣繳憑單（台南地檢偵卷十四頁）記明庚○○於八十六年一月至
    十二月份任職領薪卅六萬五千元，應屬偽造；又卷附中興銀行信用卡申請書（併
    載創景公司專用）係被告於前揭時地交予庚○○填寫基本資料後交付予被告者，
    庚○○與乙○○並不認識，為其所供明，二人復均與被告認識，乙○○自不可能
    擔任庚○○信用卡連帶保證人，且證人丙○○亦僅與被告熟識，其電話亦僅被告
    知道，乙○○、庚○○與其不熟亦不知其電話，種種事證均不利於被告，殊難以
    巧合視之等情以觀，在在足證被告確涉前開事實之事證，灼然甚明。
  (五)綜上，本件被告犯罪事證明確，所辯顯係飾卸之詞，不足採信，其犯行洵堪認定
    。至被告聲請傳訊證人莊輝宏及聲請將信用卡申請書、連帶保證書等送請鑑定，
    因本件事證已明，核無必要，併此敘明。
三、查員工薪資扣繳暨免扣繳憑單保證明全年度支付員工薪資及代為扣繳綜合所得稅
    之情形，而為征繳雙方課征與人申報綜合所得稅之依據，但並非造具記帳憑證所
    根據之憑證，尚難認係屬商業會計法第十五條所規定之會計憑證（最高法院九十
    年台上字第四一九０號判決參照）故被告就此部分犯行應係犯刑法行使業務上文
    書登載不實罪。故核被告所為，係犯刑法第二百十六條第二百十條、第三百三十
    九條第一項及第三百十六條、第二百十五條之罪。被告利用不知情不詳姓名成年
    人多人及戊○○依序偽造印章、印文、署押及行使偽造私文書、詐欺取財行為，
    為間接正犯。其與從事業務之人飛訊實業社辛○○（未據起訴）間就偽造不實事
    項於所得稅扣繳暨免扣繳憑單犯行，有犯意聯絡及行為分擔，皆為共同正犯，且
    雖被告無特定關係，惟因其與飛訊實業社辛○○共同為之，依刑法第三十一條第
一項仍應論以共同正犯。被告偽造印章、印文、署押各犯行，為偽造私文書之階
    段行為，偽造私文書之低度犯行，應為行使之高度犯行吸收，均不另論罪。其先
    後多次行使偽造私文書、詐欺取財犯行，各時間緊接，犯構成要件相同罪名，均
    顯係基於概括之犯意應依刑法第五十六條連續犯規定各論以一罪並加重其刑。所
    犯連續行使偽造私文書，連續詐欺取財，行使業務上文書登載不實犯行間，有方
    法與結果之牽連關係，為牽連犯，應依刑法第五十五條從一重依連續行使偽造私
    文書罪處斷。爰審酌被告係利用他人對其信任而犯罪，手段甚為惡劣，且長時間
    為之，犯罪所生之危害亦大及犯後仍然不知悔悟等一切情狀，量處如主文所示之
    刑，以示懲儆。如附表所示偽造印章、印文、署押應依刑法第二百十九條併予宣
    告沒收。
四、公訴人雖未併就被告所犯行使偽造私文書、詐欺取財犯行中庚○○部分及被告所
    犯行使業務上文書登載不實部分犯行起訴，惟因各該部分與已起訴部分犯行，有
    連續及牽連犯之裁判上一罪關係，本院依審判不可分原則，得予審判，附此敘明
    。
據上論斷，應依刑事訴訟法第二百九十九條第一項前段、刑法第五十六條、第二百十
六條、第二百十條、第二百十五條、第三百三十九條第一項、第五十五條、第二百十
九條、第三十一條第一項罰金罰鍰提高標準條例第一條前段判決如主文。
本案經檢察官林邦樑到庭執行職務
中      華      民      國     九十一   年     四       月     三十     日
                                      台灣台北地方法院刑事第九庭
                                          法  官  李  英  豪
右正本證明與原本無異
如不服本判決，應於判決送達後十日內，向本院提出上訴狀。
                                          書記官  楊  志  純
中      華      民      國     九十一   年      五      月      二      日
附錄本案論罪科刑法條全文
刑法第二百十條
偽造、變造私文書，足以生損害於公眾或他人者，處五年以下有期徒刑。
刑法第二百十六條
行使第二百十條至第二百十五條之文書者，依偽造、變造文書或登載不實事項或使登
載不實事項之規定處斷。
附表：
一、八十七年六月五日庚○○名義中興銀行信用卡申請書（併載創景公司專用）上庚○○署押。
二、八十七年六月十七日乙○○名義甲○○○○行信用卡連帶保證書上乙○○印章、
    印文、署押。
三、中興銀行核發庚○○信用卡（威士普卡，卡號一一０六）上庚○○署押。
四、以右列三所示信用卡刷卡之左列消費日、消費商號、消費金額之簽帳單上庚○○
    署押（註：分期付款時將其總金額一次刷卡繳清即偽簽庚○○署押於一簽帳單上
    ，再由銀行分期扣繳，詳見理由二、(一)證人己○○證言）：
┌───┬─────┬─────────┬────┬─────┬────┐
│入帳日│消費日    │  消  費  明  細  │ 卡  號 │消費金額  │消費金額│
│      │          │                  │        │(新台幣、 │(含分期 │
│      │          │                  │        │ 元)      │給付金額│
│      │          │                  │        │          │、新台幣│
│      │          │                  │        │          │、元)   │
├───┼─────┼─────────┼────┼─────┼────┤
│ /  / │087/07/09 │遠東百貨股份有限公│威士普卡│    248.00│     248│
│      │          │司台南成功分公司  │1106    │          │        │
├───┼─────┼─────────┼────┼─────┼────┤
│ /  / │087/07/12 │寶雅百貨有限公司  │威士普卡│    576.00│     576│
│      │          │                  │1106    │          ││
├───┼─────┼─────────┼────┼─────┼────┤
│ /  / │087/07/08 │創景科技股份公司  │威士普卡│  1,000.00│   1,000│
│      │          │                  │1106    │          │        │
├───┼─────┼─────────┼────┼─────┼────┤
│ /  / │087/07/08 │創景科技股份公司  │威士普卡│  1,000.00│   1,000│
│      │          │                  │1106    │          │        │
├───┼─────┼─────────┼────┼─────┼────┤
│ /  / │087/07/10 │曼雅美容用品專賣店│威士普卡│ 10,000.00│  10,000│
│      │          │                  │1106    │          │        │
├───┼─────┼─────────┼────┼─────┼────┤
│ /  / │087/07/21 │創景國際  分期    │威士普卡│      0.00│   4,600│
│      │          │                  │1106    │          │        │
├───┼─────┼─────────┼────┼─────┼────┤
│ /  / │087/07/16 │高格室內傢飾店    │威士普卡│  2,470.00│   2,470│
│      │          │                  │1106    │          │        │
├───┼─────┼─────────┼────┼─────┼────┤
│ /  / │087/07/30 │創景科技股份公司  │威士普卡│  1,000.00│   1,000│
│      │          │                  │1106    │          │        │
├───┼─────┼─────────┼────┼─────┼────┤
│ /  / │087/08/04 │曼雅美容用品專賣店│威士普卡│  5,500.00│   5,500│
│      │          │                  │1106    │          │        │
├───┼─────┼─────────┼────┼─────┼────┤
│ /  / │087/08/04 │創景科技股份公司  │威士普卡│  1,000.00│   1,000│
│      │          │                  │1106    │          │        │
├───┼─────┼─────────┼────┼─────┼────┤
│ /  / │087/08/04 │創景科技股份公司  │威士普卡│  1,000.00│   1,000│
│      │          │                  │1106    │          │    │
├───┼─────┼─────────┼────┼─────┼────┤
│ /  / │087/08/12 │唐儀美容用品店    │威士普卡│  4,450.00│   4,450│
│      │          │                  │1106    │          │        │
├───┼─────┼─────────┼────┼─────┼────┤
│ /  / │087/08/21 │創景國際  分期    │威士普卡│      0.00│   4,600│
│      │          │                  │1106    │          │        │
├───┼─────┼─────────┼────┼─────┼────┤
│ /  / │087/08/18 │創景科技股份公司  │威士普卡│  7,720.00│   7,720│
│      │          │                  │1106    │          │        │
├───┼─────┼─────────┼────┼─────┼────┤
│ /  / │087/09/01 │全家福鞋業股份有限│威士普卡│    399.00│     399│
│      │          │公司103民族       │1106    │          │        │
├───┼─────┼─────────┼────┼─────┼────┤
│ /  / │087/09/14 │寶雅百貨有限公司  │威士普卡│    296.00│     296│
│      │          │                  │1106    │          │        │
├───┼─────┼─────────┼────┼─────┼────┤
│ /  / │087/09/17 │寶慶屋股份有限公司│威士普卡│    480.00│     480│
│      │          │                  │1106    │          │        │
├───┼─────┼─────────┼────┼─────┼────┤
│ /  / │087/09/21 │創景國際  分期    │威士普卡│      0.00│   4,600│
│      │          │                  │1106    │          │        │
├───┼─────┼─────────┼────┼─────┼────┤
│ /  / │087/10/21 │創景國際  分期    │威士普卡│      0.00│   4,600│
│      │          │                  │1106    │          │        │
├───┼─────┼─────────┼────┼─────┼────┤
│ /  / │087/10/13 │永曼美容用品社    │威士普卡│  5,500.00│   5,500│
│      │          │                  │1106    │          │        │
├───┼─────┼─────────┼────┼─────┼────┤
│ /  / │087/11/21 │創景國際  分期    │威士普卡│      0.00│   4,600│
│      │          │                  │1106    │          │        │
├───┼─────┼─────────┼────┼─────┼────┤
│ /  / │087/11/26 │永曼美容用品社    │威士普卡│  3,000.00│   3,000│
│      │          │                  │1106    │          │        │
├───┼─────┼─────────┼────┼─────┼────┤
│ /  / │087/12/03 │真慶百貨有限公司  │威士普卡│  1,846.00│   1,846│
│      │          │                  │1106    │          │        │
├───┼─────┼─────────┼────┼─────┼────┤
│ /  / │087/12/21 │創景國際  分期    │威士普卡│      0.00│   4,600│
│      │          │                  │1106    │          │        │
├───┼─────┼─────────┼────┼─────┼────┤
│ /  / │087/12/26 │永曼美容用品社    │威士普卡│  2,000.00│   2,000│
│      │          │                  │1106    │          │        │
├───┼─────┼─────────┼────┼─────┼────┤
│ /  / │088/01/09 │紅狐精品名店      │威士普卡│  2,000.00│   2,000│
│      │          │                  │1106    │          │        │
├───┼─────┼─────────┼────┼─────┼────┤
│ /  / │088/01/21 │創景國際  分期    │威士普卡│      0.00│   4,600│
│      │          │                  │1106    │          │        │
├───┼─────┼─────────┼────┼─────┼────┤
│ /  / │088/01/22 │寶慶屋股份有限公司│威士普卡│    782.00│     782│
│      │          │                  │1106    │          │        │
├───┼─────┼─────────┼────┼─────┼────┤
│ /  / │088/01/15 │大億行            │威士普卡│  1,590.00│   1,590│
│      │          │                  │1106    │  │        │
├───┼─────┼─────────┼────┼─────┼────┤
│ /  / │088/06/21 │創景國際  分期    │威士普卡│      0.00│   4,600│
│      │          │                  │1106    │          │        │
├───┼─────┼─────────┼────┼─────┼────┤
│ /  / │088/02/11 │寶慶屋股份有限公司│威士普卡│    499.00│     499│
│      │          │                  │1106    │          │        │
├───┼─────┼─────────┼────┼─────┼────┤
│ /  / │088/02/22 │創景國際  分期    │威士普卡│      0.00│   4,600│
│      │          │                  │1106    │          │        │
├───┼─────┼─────────┼────┼─────┼────┤
│ /  / │088/02/19 │東林服飾店        │威士普卡│  3,330.00│   3,330│
│      │          │                  │1106    │          │        │
├───┼─────┼─────────┼────┼─────┼────┤
│ /  / │088/02/22│曼雅美容用品專賣店│威士普卡│  2,000.00│   2,000│
│      │          │                  │1106    │          │        │
├───┼─────┼─────────┼────┼─────┼────┤
│ /  / │088/03/22 │創景國際  分期    │威士普卡│      0.00│   4,600│
│      │          │                  │1106    │          │        │
├───┼─────┼─────────┼────┼─────┼────┤
│ /  / │088/04/21 │創景國際  分期    │威士普卡│      0.00│   4,600│
│      │          │                  │1106    │          │        │
├───┼─────┼─────────┼────┼─────┼────┤
│ /  / │088/05/21 │創景國際  分期    │威士普卡│      0.00│   4,600│
│      │          │                  │1106    │          │        │
├───┼─────┼─────────┼────┼─────┼────┤
│ /  / │087/07/07 │寶雅百貨有限公司  │威士普卡│    538.00│     538│
│      │          │                  │1106    │      │        │
├───┼─────┼─────────┼────┼─────┼────┤
│ /  / │087/07/07 │美削泰興業有限公司│威士普卡│    706.00│     706│
│      │          │                  │1106    │          │        │
├───┼─────┼─────────┼────┼─────┼────┤
│ /  / │087/07/08 │遠東百貨股份有限公│威士普卡│  6,888.00│   6,888│
│      │          │司台南成功分公司  │1106    │          │        │
└───┴─────┴─────────┴────┴─────┴────┘
